臺灣高雄地方法院刑事判決　　　　　　　94年度訴字第2782號
公 訴 人　臺灣高雄地方法院檢察署檢察官
被　　告　乙○○
上列被告因毒品危害防制條例案件，經檢察官提起公訴（94年度
毒偵字第5720號），及移送併案（94年度毒偵字第7198號），被
告於本院準備程序為有罪之陳述，經合議庭裁定由受命法官依簡
式審判程序獨任審理，判決如下：
    主  文
乙○○連續施用第一級毒品，累犯，處有期徒刑拾月；扣案之第
一級毒品海洛因貳小包（合計淨重零點壹貳公克，空包裝重零點
參陸公克），均沒收銷燬之。
    事  實
一、乙○○前因傷害、肅清煙毒條例案件，經法院分別判處有期
    徒刑6 月、3 年6 月確定，並經定其應執行徒刑為有期徒刑
    3 年10月，於民國86年5 月30日入監服刑、88年8 月20日縮
    短刑期假釋出監，旋又因竊盜案件，經法院判處有期徒刑4
    月，前開假釋亦被撤銷而接續執行殘刑，於91年5 月27日縮
    短刑期執行完畢；又因施用毒品案件，經送強制戒治後，於
    93年12月9 日執行完畢釋放。詎仍不知悔改，復基於施用第
    一級毒品海洛因之概括犯意，自94年5 月24日起至同年8 月
    26日上午某時止（不含受公權力拘束之時間），連續在高雄
    市仁愛公園等處，以將第一級毒品海洛因置於注射針筒摻水
    混合後注射身體之方式，施用第一級毒品海洛因多次。嗣先
    後於：(1)同年6 月24日中午12時0 分許，為警在高雄市○○
    ○路262 巷口當場查獲，並扣得第一級毒品海洛因1 小包（
    淨重0.09公克，空包裝重0.16公克）；(2)同年8 月26日上午
    9 時30分許，為警在高雄市○○區○○路與瀨南街口當場查
    獲，並扣得第一級毒品海洛因1 小包（淨重0.03公克，空包
    裝重0.20公克），遂而陸續查知全情。
二、案經高雄市政府鹽埕分局報請臺灣高雄地方法院檢察署檢察
    官偵查起訴及移送併辦。
    理  由
一、本件被告乙○○所犯為死刑、無期徒刑或最輕本刑為3 年以
    上有期徒刑以外之罪，其於準備程序中就被訴犯罪事實，為
    有罪之陳述，經法官告知簡式審判程序之旨，並聽取當事人
    之意見後，依刑事訴訟法第273 條之1 第1 項規定，裁定由
    受命法官獨任進行簡式審判程序，合先指明。
二、上開犯罪事實，業據被告乙○○於本院審理時坦承不諱，且
    其於94年6 月24日、8 月26日為警查獲時所採集之尿液，經
    送高雄市立凱旋醫院檢驗結果，均呈現嗎啡陽性反應，有該
    院94年7 月4 日00000000、94年9 月5 日A00000000 號濫用
    藥物尿液檢驗報告暨尿液編號對照表共2 份附卷可按。又扣
    案之白色粉末2 小包，經送法務部調查局檢驗結果，均含第
    一級毒品海洛因成分（合計淨重0.12公克，空包裝重0.36公
    克），有該局94年9 月5 日調科壹字第220020779 號、94年
    12月20日調科壹字第220021706 號鑑定通知書共2 份在卷足
    憑；此外，尚有上開海洛因2 小包扣案可稽，足見被告之自
    白與事實相符，其於前揭時地連續施用第一級毒品海洛因多
    次，堪以認定。又被告前因施用毒品案件，經送強制戒治後
    ，於93年12月9 日執行完畢釋放乙情，有卷附臺灣高等法院
    被告前案紀錄表1 份可佐。從而，被告於觀察、勒戒執行完
    畢釋放後，5 年內再犯毒品危害防制條例第10條第1 項之施
    用第一級毒品罪，洵堪認定，本件事證明確，應依法論科。
三、核被告所為，係犯毒品危害防制條例第10條第1 項之施用第
    一級毒品罪。被告為施用而持有第一級毒品海洛因，其持有
    之低度行為，應為施用之高度行為所吸收，不另論罪。其先
    後多次施用第一級毒品海洛因之犯行，時間緊接，觸犯構成
    要件相同之罪名，顯係基於概括犯意反覆為之，應依連續犯
    之規定，論以一罪，並加重其刑；被告除起訴書所載於94年
    6 月24日警詢採尿時回溯24小時內某時之施用第一級毒品海
    洛因犯行外，其餘部分雖未據起訴，惟該部分與已起訴者，
    既有連續犯之裁判上一罪關係，自為起訴效力所及，本院自
    得併予審理，附此敘明。又被告曾因傷害、肅清煙毒條例案
    件，經法院分別判處有期徒刑6 月、3 年6 月確定，並經定
    其應執行徒刑為有期徒刑3 年10月，於86年5 月30日入監服
    刑、88年8 月20日縮短刑期假釋出監，旋又因竊盜案件，經
    法院判處有期徒刑4 月，前開假釋亦被撤銷而接續執行殘刑
    ，於91年5 月27日縮短刑期執行完畢一節，有上揭前案紀錄
    表1 份在卷可按，其於該有期徒刑執行完畢後，5 年內再犯
    本件有期徒刑以上之罪，為累犯，應依刑法第47條之規定加
    重其刑，並遞加之。
四、審酌被告前經送強制戒治且已有多次毒品相關前科，猶仍一
    再施用毒品，顯然欠缺戒除毒癮之決心，惟念被告之施用毒
    品行為，乃屬對其自身健康之戕害行為，對社會所造成之損
    害尚非直接，及其施用毒品之期間與次數等一切情狀，量處
    如主文所示之刑。末扣案之白色粉末2 小包經送驗結果，均
    含第一級毒品海洛因成分，業認明如前，而包裝袋與其上殘
    留之毒品，已難以分析剝離，俱應依毒品危害防制條例第18
    條第1 項前段規定，不問屬於犯人與否，均沒收銷燬之；至
    送鑑耗損之海洛因既已滅失，自無庸再予宣告沒收銷燬之必
    要。
據上論斷，應依刑事訴訟法第273 條之1 第1 項、第299 條第1
項前段，毒品危害防制條例第10條第1 項、第18條第1 項前段，
刑法第11條前段、第56條、第47條，判決如主文。
本案經檢察官甲○○到庭執行職務。
中　　華　　民　　國　　94　　年　　12　　月　　30　　日
                  刑事第十庭  法　官  莊珮吟
以上正本證明與原本無異。
如不服本判決，應於判決送達後10日內，向本院提出上訴狀。
中　　華　　民　　國　　94　　年　　12　　月　　30　　日
                              書記官  蔡妮君
附錄本案所犯法條：
毒品危害防制條例第10條第1 項
施用第一級毒品者，處6 月以上5 年以下有期徒刑。
